臺灣臺中地方法院刑事判決　　　　　　　　　　　 九十三年度交訴字第一二０號
　　公　訴　人　臺灣臺中地方法院檢察署檢察官
　　被　　　告　甲○○○
　　選任辯護人　甘龍強
右列被告因業務過失致死案件經檢察官提起公訴（九十三年度偵字第一四九五四號）
本院判決如左：
    主    文
甲○○○無罪。
    理    由
一、公訴意旨以：甲○○○為清潔用品送貨員，為從事駕駛送貨業務之人，於民國九
    十三年五月七日凌晨一時許，駕駛車號二Ｖ－四七七三號自小貨車，臨時停車於
    臺中市○區○○路一五九之一號附近，欲至中明路一五三號「天香商務茶坊」送
    貨，原應注意汽車不得併排臨時停車，且應注意臨時停車時應依車輛順行方向緊
    道路右側，依當時情形亦無不能注意之情形，竟疏於注意，逕行併排停車於慢車
    道上。適同日凌晨一時十五分許，陳政煌酒後駕駛車號ＧＩＫ－四一一號重型機
    車自東向西行經上址，於超越同向左前方余素貞駕駛之車號ＵＤＮ－０九五號輕
    型機車及右前方併排臨時停車之不詳車輛時，因未保持安全間隔，至與余素貞之
    輕型機車擦撞，雙雙人車失控向道路前方滑行，其中陳政煌撞向甲○○○併排停
    放於慢車道之上開車號二Ｖ－四七七三號自小貨車左後車尾，受有顱內出血等傷
    害，於九十二年十二月四日凌晨零時十分許不治死亡，因認被告涉有刑法第二百
    七十六條第二項之業務過失致死罪嫌云云。
二、按犯罪事實應依證據認定之，無證據不得推定其犯罪事實。又不能證明被告犯罪
    或其行為不罰者，應諭知無罪之判決。刑事訴訟法第一百五十四條、第三百零一
    條第一項，分別定有明文。次按認定不利於被告之事實，須依積極證據，苟積極
    證據不足為不利於被告事實之認定時，即應為有利於被告之認定，更不必有何有
    利之證據，亦有最高法院三十年上字第八一六號判例可資參照。且告訴人之告訴
    ，係以使被告受刑事訴追為目的，其陳述是否與事實相符，仍應調查其他證據以
    資審認，最高法院五十二年台上字第一三００號亦著有判例。又刑法第二百八十
    四條過失傷害罪之構成要件，除須行為人具有依刑法第十四條所規定之應注意能
    注意而不注意之行為不法外，尚須具備有結果不法之要件，亦即須以行為人之行
    為為結果發生之原因、結果必須具有可避免性、結果以及因果歷程必須客觀可預
    見。因此若行為人雖違背注意義務，而發生構成要件之該當結果，但如已幾近確
    定之可能性，可確認行為人縱然符合注意義務之要求，保持客觀必要之注意，而
    構成要件之結果仍會發生，則此結果即係客觀不可避免，而無結果不法，行為人
    即因之不構成過失犯。又刑法上之過失，其過失行為與結果間，在客觀上有相當
    因果關係始得成立。所謂相當因果關係，係指依經驗法則，綜合行為當時所存在
    之一切事實，為客觀之事後審查，認為在一般情形下，有此環境，有此行為之同
    一案件，均可發生同一之結果者，則該條件即為發生結果之相當條件，行為與結
    果即有相當因果關係。若在一般情形下，有此同一條件存在，而依客觀之審查，
    認為不必皆發生此結果者，則該條件與結果並不相當，不過為偶然之事實而已，
    其行為與結果間即無相當因果關係。最高法院著有七十六年台上字一九二號判例
    ，可供參照。
三、本件公訴人認被告涉嫌業務過失致死，無非以被告於本件車禍發生前，在車禍地
    點違規併排臨時停車，以致被害人陳政煌酒後騎乘機車，欲超越左前方余素貞駕
    駛之機車與被告貨車後方另一輛併排停放之汽車時，擦撞余素貞之機車，人車失
    控向前滑行，陳政煌撞向被告之小貨車車尾。惟本件經送台灣省台中市區車輛行
    車事故鑑定委員會鑑定，該會以事據有不明確處，未便明確鑑定，但提出分析意
    見如下：據卷附資料及監視器錄得之動態書面顯示３林吳車後方另有一部併排停
    車者（車籍不詳，暫列為４車），肇事前２車余車在前速度較慢，１陳車在後速
    度較快，２車往左超越「４車」當中，１車隨後亦超越該「４車」時疏於注意前
    方２車之行駛狀況及安全間隔、距離，以致１、２車發生擦撞，擦撞時尚在３車
    後方，本會認為１陳車超越路邊併排停車時疏於注意車前狀況追撞前行車為肇事
    主因，該車籍不詳之４車不當併排停車妨礙行車為肇事次因。至２余車及３林吳
    車，本會認為均無肇事因素（然３車併排停車為一般違規）。此有該鑑定委員會
    鑑定意見書在卷足憑。
四、綜上所述，則被告之併排停車，雖然違反規定，但依經驗法則，在一般情形下，
    ，有此種併排停車之同一條件存在，依客觀之審查，並不必然發生如本案車禍，
    即二輛機車在其後擦撞而肇禍之結果，依前揭最高法院之判例意旨，被告之行為
    ，與被害人之車禍致死結果間，並無相當因果關係，自不得令被告負過失致死罪
    責。此外，復查無其他積極證據足資證明被告有何業務過失致死犯行，揆諸前開
    說明，不能證明被告犯罪，自應諭知無罪之判決。
據上論斷，應依刑事訴訟法第三百零一條第一項，判決如主文。
本案經檢察官乙○○到庭執行職務。
中      華      民      國      九十四    年     二    月      三       日
                                  臺灣臺中地方法院交通法庭
        審判長法官  許  金  樹
                                          法官  張  清  洲
                                          法官  郭  德  進
右正本證明與原本無異。
如不服本判決，應於判決送達後十日內向本院提出上訴狀( 應附繕本 )，上訴於臺灣
高等法院臺中分院。
                                        書記官
中      華      民      國      九十四    年     二    月      四       日
                                                                        Ａ
